---
layout: page_capivaras
tag: capivaras
---
# Planejamento Sprint 02

Nessa sprint, além das tarefas habituais de documentação, vamos resolver também diversas questões relativas aos problemas identificados na sprint 1, como a necessidade de ter um escopo bem definido para a elaboração do projeto. Com essas informações do escopo, iremos criar um protótipo de baixa fidelidade e trabalhar em cima dos resultados desse protótipo.

## Histórico de Versões


| Data       | Versão | Descrição                      | Autor             |
| :--------: | :----: | :----------:                   | :---------------: |
| 11/08/2021 |    1   | Planejamento  da sprint 2 | [Matheus Sousa](https://github.com/https://github.com/gatotabaco)|
| 11/08/2021 |    1.1   | Correção do primeiro envio, que foi incompleto | [Matheus Sousa](https://github.com/https://github.com/gatotabaco)|
| 11/08/2021 |    1.1.1   | pequenas correções | [Matheus Sousa](https://github.com/https://github.com/gatotabaco)|

## Tamanho da Sprint

**Início**: 04/08/21

**Fim**: 11/08/21

**Duração**: 7 dias

## Objetivos

| Issue |            Título            |        Responsáveis         | 
|:-------:|:----------------------------:|:-----------------------------:|
| [#22](https://github.com/fga-eps-mds/2021-1-Bot/issues/22) | Documentar a sprint 0 e a sprint 1 | Matheus |
| [#25](https://github.com/fga-eps-mds/2021-1-Bot/issues/25) | Estabelecer reuniões ordinárias com representantes de todos os grupos presentes (entre os PO) | Ana |
| [#26](https://github.com/fga-eps-mds/2021-1-Bot/issues/26) | Documentação da Sprint 2 | Matheus |
| [#27](https://github.com/fga-eps-mds/2021-1-Bot/issues/27) | Reunião de brainstorm para possíveis escopos do produto #27 | Todos os membros do grupo |
| [#30](https://github.com/fga-eps-mds/2021-1-Bot/issues/30) | Dialogar com o cliente e validar ideias de escopo | Ana Carolina |
| [#31](https://github.com/fga-eps-mds/2021-1-Bot/issues/31) | Criar protótipo de baixa fidelidade | Todos os membros do grupo |
| [#32](https://github.com/fga-eps-mds/2021-1-Bot/issues/32) | Criar template de pull request | Lara |
| [#33](https://github.com/fga-eps-mds/2021-1-Bot/issues/33) | Criar políticas do repositório | Lameque e Eduardo |
| [#34](https://github.com/fga-eps-mds/2021-1-Bot/issues/34) | Criar ambiente de documentação - GitHub Pages | Ana e Lameque |
| [#35](https://github.com/fga-eps-mds/2021-1-Bot/issues/35) | Configurar ambiente de desenvolvimento | Thais |


## Papeis

|      Função      |            Nome            |
|------------------|:--------------------------:|
| Scrum Master | [Matheus](https://github.com/gatotabaco) |
| PO | [Ana Carolina](https://github.com/AnaCarolinaRodriguesLeite) |
| Arquiteta | [Lara](https://github.com/gatotabaco) |
| Devops | [Thais](https://github.com/thais-ra) |
| Tecnologista | [Eduardo]() e [Lameque](https://github.com/LamequeFernandes) |

Autor: [Matheus Fonseca Sousa](https://github.com/gatotabaco)


